臺灣臺南地方法院刑事判決　　　　　　　 94年度易字第139號
公　訴　人　臺灣臺南地方法院檢察署檢察官
被　　　告　甲○○
上列被告因竊盜案件，經檢察官提起公訴（九十四年度偵字第二
０四二號），本院判決如下：
    主  文
甲○○踰越安全設備竊盜，處有期徒刑陸月，如易科罰金，以
佰元折算壹日。
    事  實
一甲○○前於民國八十七年、九十年間，因竊取女性內衣、內褲
  ，經本院先後以八十七年度南簡字第八三二號、九十年度易字
  第一九六四號判處罰金六千元、有期徒刑十月併宣告緩刑四年
  確定，現猶在緩刑期間。詎其仍不知戒慎，於民國九十四年一
  月二十一日晚間六時許，意圖為自己不法之所有，在臺南市○
  ○街三十六號乙○○住處後陽台外，徒手伸入該陽台上架設之
  鐵窗，踰越安全設備竊取乙○○所有，掛於鐵窗內之女用調整
  型內衣褲一套，得手後藏放於其位於臺南市○○路一九一號五
  樓之五住處。嗣其於九十四年一月二十七日晚間八時三十分許
  ，復基於竊盜故意，前往上址，再度伺機欲竊取內衣但尚未著
  手之際（見後述），即為警據報當場查獲，並經其同意至其住
  處內查獲乙○○所有之上開內衣褲一套，而查悉上情。
二案經臺南市警察局第五分局報請臺灣臺南地方法院檢察署檢察
  官偵查起訴。
    理  由
壹、有罪部分
一訊據被告甲○○對於上揭事實坦承不諱，核與被害人乙○○於
  警詢中陳述內衣褲遭竊之情形相符，並有扣案照片一幀、贓物
  認領保管單據一張在卷可稽，被告自白核與事實相符，堪以信
  實。本件事證明確，被告竊盜犯行足以認定。
二按推窗伸手入室竊取衣物，或以竹竿伸入窗竊衣物，雖身體並
  未進入屋內，但其竊盜手段已越進窗門，使他人窗門安全設備
  盡失防閑之效用，均屬踰越之範圍，均應構成刑法第三百二十
  一條第一項第二款之罪，最高法院著有三三年上字第一五○四
  號，四十一年臺非字第三八號判例意旨可資參照。本件被害人
  乙○○所有之內衣褲係吊掛於黃女所有住宅後陽台內，該陽台
  並架有鐵窗包圍，此觀諸卷附黃女住宅照片即可自明，則被告
  係徒手伸進鐵窗竊盜之手段，雖身體並未進入屋內，亦足使黃
  女之窗門安全設備喪失防盜作用，揆諸上開說明，其所為自該
  當於刑法第三百二十一條第一項第二款之加重竊盜罪。公訴意
  旨認被告所為係犯刑法第三百二十條第一項之普通竊盜罪嫌，
  尚有未洽，惟其基本事實同一，本院仍得予以審酌，並變更起
  訴法條。本院審酌被告二次竊盜前科紀錄（見卷附臺灣高等法
  院被告前案紀錄表、本院八十七年度南簡字第八三二號、九十
  年度易字第一九六四號判決書）均係偷取女性使用過之內衣褲
  ，而非一般可變換經濟價值之物品，顯與一般竊盜犯不同，足
  認其為對於女性內衣褲存有「戀物廦」之病態（行政院衛生署
  嘉南療養院鑑定結果，亦同此認定，且認被告未達「精神耗弱
  之程度」，見該療養院九十四年七月八日嘉南般字第０九四０
  ００三０九八號函附司法精神鑑定報告書），其因此病態而為
  本件犯行，徒手伸入他人陽台竊取內衣褲，雖足以使住居者產
  生不安全感，惟其使用之手段尚稱平和，被害人失竊之物價值
  非巨（雖已尋回，但依該物之性質－內衣，被害人應已無意再
  使用），犯後坦承犯行，態度良好等一切情狀，量處如主文所
  示之刑，並諭知易科罰金之折算標準，以資懲儆。
貳、不另為無罪諭知部分：
一公訴意旨另認：被告甲○○於九十四年一月二十七日晚間八時
  三十分許，欲竊取內衣，再度前往乙○○上開住處門外，其所
  為已該當刑法第三百二十條之竊盜未遂罪等語。
二按犯罪事實，應依證據認定之，無證據不得認定犯罪事實；被
  告或共犯之自白，不得作為有罪判決之唯一證據，仍應調查其
  他必要之證據，以察其是否與事實相符；又不能證明被告犯罪
  或其行為不罰者，應諭知無罪之判決，刑事訴訟法第一百五十
  四條第二項、第一百五十六條第二項、第三百零一條第一項分
  別定有明文。
三訊之被告甲○○固為認罪之表示，然其另供陳：伊在那裡待了
  五分鐘，手還沒有伸出去，警察就來盤問逮捕伊等語。按刑法
  第二十五條所謂已著手於犯罪行為之實行，係指對於構成犯罪
  要件之行為，已開始實行者而言，若於著手此項要件行為以前
  之準備行動，係屬預備行為，除法律有處罰預備犯之明文，應
  依法處罰外，不能遽以未遂犯罪論擬，此有最高法院三十年上
  字第六八四號判例可稽。查本件被告甲○○係在被害人乙○○
  住宅後陽台外徘徊，因行跡可疑，經民眾發現有異後通知臺南
  市警察局第五分局北門派出所員警到場盤問而查獲乙節，有被
  告警詢筆錄及該分局刑事案件移送書存卷可佐，是被告雖有偷
  竊黃女內衣褲之犯意，惟其猶在黃女後陽台之鐵門外徘徊，尚
  未採取任何竊盜行為之際，即為警查獲，揆諸上開說明，被告
  被查獲時尚未著手於竊盜之犯罪行為，自難謂係竊盜未遂。至
  其在門外探望，原係竊盜之預備行為，刑法對於預備竊盜並無
  處罰明文，亦難令負何種罪責，是被告此部分被訴之事實，尚
  屬不罰之列，揆諸首開說明，自應為無罪判決之諭知。惟公訴
  人認被告此部分犯行與上述被告有罪部分（於九十四年一月二
  十一日竊取被害人乙○○之內衣行為）具有連續犯之裁判上一
  罪之關係，爰不另為無罪之諭知，附此敘明。
據上論斷，應依刑事訴訟法第二百九十九條第一項前段、第三百
條，刑法第三百二十一條第一項第二款、第四十一條第一項前段
，判決如主文。
本案經檢察官丙○○到庭執行職務。
中　　華　　民　　國　　94　　年　　8 　　月　　16　　日
　　　　　　　　　刑事第三庭  審判長法　官　陳欽賢
                                    法　官  黃光進
                                    法　官  莊玉熙
以上正本證明與原本無異。
如不服本判決，應於收受送達後10日內向本院提出上訴書狀（應
附繕本）。
　　　　　　　　　　　      　　　　書記官　陳靜娟
中　　華　　民　　國　　94　　年　　8 　　月　　23　　日
附錄本案論罪科刑法條
刑法第三百二十一條第一項第二款
犯竊盜罪而有左列情形之一者，處六月以上、五年以下有期徒刑
：
二  毀越門扇、牆垣或其他安全設備而犯之者。
